臺灣板橋地方法交通事件裁定　　　96年度交聲字第389、398號
原處分機關　交通部公路總局臺北區監理所
異　議　人
即受處分人　甲○○
上列異議人因違反道路交通管理處罰條例案件，對於交通部公路
總局臺北區監理所於中華民國96年3 月20日所為之處分（原處分
案號：北監自裁字第裁40-AI0000000、00-000000000號）聲明異
議，本院裁定如下：
    主  文
異議駁回。
    理  由
一、原處分意旨略以：異議人即受處分人甲○○於民國96年2 月
    5 日3 時2 分許，駕駛其所有之車號EU-8535 號自用小客車
    ，行經臺北市○○○○道路南往北方向中段（最高速限為每
    小時70公里），以時速157 公里之車速行駛，超過最高速限
    87公里，經臺北市政府警察局信義分局交通分隊以固定式雷
    達測速器測得異議人有「駕駛人行車速度，超過規定之最高
    速限80公里以上未滿100 公里」之違規行為，於96年2 月26
    日檢附採證照片填製臺北市政府警察局北市警交大字第AI00
    00000 號舉發違反道路交通管理事件通知單（下稱舉發通知
    單）逕行舉發，並經原處分機關於96年3 月20日以北監自裁
    字第裁40-AI0000000號違反道路交通管理事件裁決書，依道
    路交通管理處罰條例第43條第1 項第2 款、第5 項、第63條
    第1 項第3 款之規定，裁處罰鍰新臺幣（下同）12,000元，
    記違規點數3 點，並施以道路交通安全講習，再於同日以北
    監字第00-000000000號違反道路交通管理事件裁決書，依道
    路交通管理處罰條例第43條第4 項之規定，裁處吊扣汽車牌
    照3 個月。
二、異議意旨略以：伊向臺北市政府警察局信義分局申訴，質疑
    雷達測速器之準確性及其有無受其他電磁波或不明之物干擾
    之可能性，警局未檢附測速器之詳細規格，僅函覆測速器合
    格證書證號，伊請求調閱測速器之相關資料，是否有可能受
    到其他外來干擾，如無法排除外來干擾，則相關舉證自不適
    合作為舉發之工具及理由，況由新聞得知，命案現場照相機
    快門會因靈異事件，而無法成功，而舉發當地有諸多墳墓，
    難謂無靈異事件發生。再伊之車輛為10年老車，伊甚感訝異
    該車可達如此高之車速，且該地車輛往來頻繁，不知於違規
    日期同時段，是否有極快之車輛高速行駛於本人前方？如何
    僅依1 張採證照片認為伊超速。再依大法官釋字第275 號解
    釋及行政罰法第7 條規定，人民自有推翻瑕疵舉證之權利，
    是本件僅依1 張照片認定伊違規，甚不合理，為此聲明異議
    ，請求撤銷原處分云云。
三、按汽車駕駛人，駕駛汽車行車速度，超過規定之最高時速60
    公里以上，處新臺幣6,000 元以上24,000元以下罰鍰，並當
    場禁止其駕駛及吊扣該汽車牌照3 個月並應接受道路交通安
    全講習；又汽車駕駛人有第43條之情形者，除依原條款處罰
    鍰外，並計違規點數3 點，道路交通管理處罰條例第43 條
    第1 項第2 款、第4 項、第5 項、第63條第1 項第3 款分別
    定有明文。次按汽車駕駛人之行為，經以科學儀器取得證據
    資料證明其行為違規，當場不能或不宜攔截製單舉發者，得
    逕行舉發；而該項之逕行舉發，應記明車輛牌照號碼、車型
    等可資辨明之資料，以汽車所有人為被通知人製單舉發，道
    路交通管理條例第7 條之2 第1 項第7 款、第4 項亦分別定
    有明文。
四、經查：異議人甲○○於96年2 月5 日3 時2 分許，駕駛車號
    EU-8535 號自用小客車，行經臺北市○○○○道路南往北方
    向中段，在最高速限時速70公里之路段，以時速157 公里之
    車速行駛，超過最高速限87公里之情，有採證照片1 張及舉
    發通知單1 紙在卷可稽（見本院卷第9 頁），且異議人就其
    有駕駛上開車輛於前述時、地之事實並不爭執，是異議人有
    前開駕車超速之違規事實，應堪認定。異議人雖以前詞置辯
    ，惟本件舉發路段所設置之固定式電達測速超相設備（主機
    器號：804-309/60005 號），業於95年7 月3 日通過經濟部
    標準檢驗局國家標準檢驗合格，且領有檢驗合格證書（編號
    MO-0000000），有效合格期限至96年7 月31日等情，有臺北
    市政府警察局信義分局96年4 月12日北市警信分交字第0963
    0762800 號函暨附件雷達測速儀檢定合格證書1 紙佐卷可憑
    （見本院卷第17、18頁），是上開測速照相設備既經經濟部
    標準檢驗局檢驗合格，其準確性當無疑義，足認本件舉發並
    無違誤。再依採證照片觀之，照片上清楚顯示異議人所駕駛
    自用小客車之違規日期、時間、違規速度、路段名稱及速限
    標準，且異議人車輛之前方並無任何車輛之情，有該紙採證
    照片附卷可參（見本院卷第9 頁），是異議人空言辯稱：違
    規者可能為前方車輛，亦有可能受靈異事件影響云云，無非
    事後圖卸之詞，殊無可採。再異議人辯稱上開自用小客車為
    10年老車，無法行駛如此高速云云，並未提出任何積極事證
    為憑，所辯殊難採信。
五、綜上所述，本件異議人確有於前揭時、地，有「駕駛人行車
    速度，超過規定之最高速限80公里以上未滿100 公里」之違
    規行為，事證明確。從而，原處分機關依道路交通管理處罰
    條例依道路交通管理處罰條例第43條第1 項第2 款、第5 項
    、第63條第1 項第3 款之規定，裁處罰鍰12,000元，記違規
    點數3 點，並施以道路交通安全講習，再依道路交通管理處
    罰條例第43條第4 項之規定，裁處吊扣汽車牌照3 個月，其
    認事用法均無違誤，裁罰亦無不當，本件異議為無理由，應
    予駁回。
據上論斷，應依道路交通管理處罰條例第87條第2 項，道路交通
案件處理辦法第19條，裁定如主文。
中　　華　　民　　國　　96　　年　　5 　　月　　28　　日
                  交通法庭    法　官  鄧雅心
以上正本證明與原本無異。
如不服本裁定，應於送達後5 日內，向本院提出抗告狀。
                              書記官　王小芬
中　　華　　民　　國　　96　　年　　5 　　月　　28　　日
